臺灣彰化地方法院刑事判決　　　　　　　99年度訴字第1404號
公　訴　人　臺灣彰化地方法院檢察署檢察官
被　　　告　謝福隆
上列被告因違反毒品危害防制條例案件，經檢察官提起公訴（99
年度毒偵字第1791號），因被告於準備程序中為有罪之陳述，經
合議庭裁定由受命法官行簡式審判程序審理，本院判決如下：
    主  文
謝福隆施用第一級毒品，累犯，處有期徒刑拾壹月。
    事  實
一、謝福隆曾因違反槍砲彈藥刀械管制條例案件，經本院以94年
    度訴字第282 號刑事判決判處有期徒刑1 年6 月確定，並於
    96年3 月29日假釋出監併付保護管束，至96年6 月21日假釋
    期滿，因未經撤銷假釋而視為執行完畢。其又於97年間因施
    用毒品案件，經本院裁定送勒戒處所觀察、勒戒後，認有繼
    續施用毒品之傾向，復經本院以98年度毒聲字第62號裁定令
    入戒治處所施以強制戒治，而於98年12月15日強制戒治執行
    完畢釋放，而經臺灣彰化地方法院檢察署檢察官以98年度戒
    毒偵字第399 號為不起訴處分確定。猶不知悔改，明知海洛
    因、甲基安非他命業經公告列為毒品危害防制條例第2 條第
    2 項所列管之第一、二級毒品，不得非法持有、施用，竟基
    於施用第一級毒品海洛因與第二級毒品甲基安非他命之犯意
    ，復於前揭強制戒治執行完畢釋放5 年內之99年7 月22日晚
    間某時，在其位在彰化縣員林鎮○○路某KTV 店廁所內，以
    將海洛因粉末與甲基安非他命晶體混合後置於玻璃管內，再
    點火燒烤吸食煙霧方式，同時施用第一級毒品海洛因與第二
    級毒品甲基安非他命1 次。嗣因其為毒品管制人口，經警於
    99年7 月23日晚間8 時18分許，在彰化縣警察局田中分局內
    ，定期採其尿液送驗，結果呈嗎啡、可待因、安非他命及甲
    基安非他命陽性反應，始查悉上情。
二、案經彰化縣警察局田中分局報請臺灣彰化地方法院檢察署檢
    察官偵查起訴。
    理  由
一、上揭事實，迭據被告於警、偵訊及本院審理時坦承不諱，且
    其於99年7 月23日晚間8 時18分許為警查獲時所採驗之尿液
    ，經臺灣彰化地方法院檢察署委託警方送請詮昕科技股份有
    限公司檢驗結果，確呈嗎啡、可待因、安非他命及甲基安非
    他命陽性反應，此有彰化縣警察局應受尿液採驗人尿液檢體
    採集送驗紀錄表及詮昕科技股份有限公司濫用藥物尿液檢驗
    報告各1 紙附卷可稽，足徵被告前開施用第一級毒品海洛因
    及第二級毒品甲基安非他命之自白核與事實相符，堪可採為
    論罪科刑之依據。再查，被告前因施用毒品案件，經本院裁
    定送勒戒處所觀察、勒戒後，認有繼續施用毒品之傾向，復
    經本院以98年度毒聲字第62號裁定令入戒治處所施以強制戒
    治，並於98年12月15日強制戒治執行完畢釋放，而經臺灣彰
    化地方法院檢察署檢察官以98年度戒毒偵字第399 號為不起
    訴處分確定乙節，有臺灣彰化地方法院檢察署刑案資料查註
    紀錄表及臺灣高等法院被告前案紀錄表各1 份附卷可稽。故
    被告於5 年內再犯毒品危害防制條例第10條第1 項、第2 項
    之罪，依同條例第23條第2 項規定，應依法論科。
二、查海洛因、甲基安非他命為毒品危害防制條例第2 條第2 項
    所明定之第一、二級毒品，是核被告所為，係犯同條例第10
    條第1 項之施用第一級毒品罪及同條第2 項之施用第二級毒
    品罪。被告於此期間內持有各該級毒品並進而施用，其持有
    之低度行為應為施用之高度行為所吸收，均不另論持有毒品
    之罪。又被告以一行為同時施用第一、二級毒品，觸犯數罪
    名，為想像競合，應從一重論以施用第一級毒品罪。又查被
    告曾因違反槍砲彈藥刀械管制條例案件，經本院以94年度訴
    字第282 號刑事判決判處有期徒刑1 年6 月確定，並於96年
    3 月29日假釋出監併付保護管束，至96年6 月21日假釋期滿
    ，因未經撤銷假釋而視為執行完畢等情，有臺灣彰化地方法
    院檢察署刑案資料查註紀錄表及臺灣高等法院被告全國前案
    紀錄表各1 份在卷可按，其於有期徒刑執行完畢後5 年內，
    故意再犯本件最重本刑為有期徒刑以上之罪，為累犯，應依
    刑法第47條第1 項之規定，加重其刑。爰審酌被告前有施用
    毒品之不良素行，歷經觀察、勒戒及戒治程序後，仍未能徹
    底戒絕毒品，顯見意志不堅，有失政府制定毒品危害防制條
    例之立法美意，本不宜寬貸，惟念其施用毒品乃自戕一己之
    身體健康，尚未害及他人，且犯後坦承犯行，暨其智識程度
    、生活狀況等一切情狀，量處如主文所示之刑，以示懲戒。
據上論斷，應依刑事訴訟法第273 條之1 第1 項、第299 條第1
項前段，毒品危害防制條例第10條第1 項、第2 項，刑法第11條
前段、第55條、第47條第1 項，判決如主文。
本案經檢察官楊聰輝到庭執行職務。
中    華    民    國    100     年    3     月  24    日
                  刑事第九庭    法      官  鮑慧忠
以上正本證明與原本無異。
如不服本判決應於收受判決後10日內向本院提出上訴書狀，並
應應敘述具體理由。其未敘述上訴理由者，應於上訴期間屆滿
後20日內向本院補提理由書（均須按他造當事人之人數附繕本）
「切勿逕送上級法院」。
中    華    民    國   100    年    3     月    24    日
                                     書記官  林子惠
附錄本案論罪科刑法條：
毒品危害防制條例第10條
施用第一級毒品者，處 6 月以上 5 年以下有期徒刑。
施用第二級毒品者，處 3 年以下有期徒刑。